# 请问这个报告应该怎么出？

提问人：bestxulin 时间：2012-03-04 22:11:08
某国有企业改制，改制前为全民所有制，注册资本为 1 亿元，于 2011 年 12 月 31 日领取到有限责任公司的营业执照，同时以 2011 年 12月 30 日的已审数为基础，按评估报告对 2011 年 12 月 30 日的已审数进行评估调账，调账后注册资本增加到 10 亿元，并且已被出具验资报告。 目前问题是如何出报告，是出三份报告吗？（ 2011 年 12 月 30 日截止的审计报告、 2011 年 12 月 31 日改制评估调账的报告和2011 年 12 月 31 日的合并报告）

回答人：chenyiwei
按照实务中的惯例，改制后的有限责任公司在编制其法定的年度财务报表时视同新设，自有限公司成立日（领取营业执照之日）起编制其自身的法定财务报表。如果基于IPO、发债等需要，需提供有限公司设立之前的年度／期间的财务数据，业绩连续计算的，则在相应的申报财务报表中也可提供公司设立日之前年度／期间的数据。 如果报表使用者有需要的，也可作为一项专项审计，出具 2011年 12 月 30 日截止的审计报告、 2011 年 12 月 31 日改制评估调账的报告。